src/fst/affixes/nouns.lexc
LEXICON N_ҢАНУ-RUS
+Rus: N_ҢАНУ ; 
LEXICON N_ҢАНУ  !!≈ * __@CODE@__ ңӑно: 23 ProsSg -вна
!! Yaml: __nano__
! /total=57/
! ңӑно ŋəno	ңӑнон’ ŋənon°h	ңӑноˮ ŋənoq	ңӑну ŋənu
: NEW-ODD-SYLL-NO-VOWEL-CHANGE-I2E ;
!EVEN
: NEW-AFF-2CENTERS-PRED-NOM_Даваˮ ;
: NEW-AFF-3CENTERS-EQU_Даремʼ ;
: NEW-AFF-2CENTERS-CLOSED-PRED-ACC/GEN_Дамда ;
: NEW-ODD-SYLL-SGSCHWA-VARIANT-STEMS-PRED-ACC/GEN/NOM_дами ;
: NEW-ODD-SYLL-DU-NOM_Каʼ ;
: NEW-EVEN-SYLL-SG-LOC_Кана ;
: NEW-SG-PROS_вна ;
: NEW-ODD-SYLL-SGSTEMS-LESS-SCHWA-VARIANTS ;
:%^VowRaise NEW-ODD-SYLL-PLVOWELVARIANTS-LESS-PROS ;
:%^VowRaise NEW-EVEN-SYLL-PLPROSPXSUF_ˮмана ;

LEXICON N_ЯКЫ  !!≈ * __@CODE@__ якэ: 24 ProsSg -вна
! /total=4/
! якэ yake     якэн’ yaken°h   якэˮ yakeq      якы yaki
 NMN_ЯКЫ ;

LEXICON NMN_ЯКЫ
: NEW-ODD-SYLL-NO-VOWEL-CHANGE-I2E ;
!EVEN
: NEW-AFF-2CENTERS-PRED-NOM_Даваˮ ;
: NEW-AFF-3CENTERS-EQU_Даремʼ ;
: NEW-AFF-2CENTERS-PRED-NOM_Дваˮ ;
: NEW-AFF-3CENTERS-EQU_Дремʼ ;
: NEW-AFF-2CENTERS-CLOSED-PRED-ACC/GEN_Дамда ;
: NEW-ODD-SYLL-SGSCHWA-VARIANT-STEMS-PRED-ACC/GEN/NOM_дами ;
: NEW-AFF-2CENTERS-CLOSED-PRED-ACC/GEN_Дмда ;
: NEW-ODD-SYLL-SGSCHWA-VARIANT-STEMS-PRED-ACC/GEN/NOM_дми ;
: NEW-ODD-SYLL-DU-NOM_Каʼ ;
: NEW-EVEN-SYLL-SG-LOC_Кана ;
: NEW-SG-PROS_вна ;
: NEW-ODD-SYLL-SGSTEMS-LESS-SCHWA-VARIANTS ;
:%^VowRaise NEW-ODD-SYLL-PLVOWELVARIANTS-LESS-PROS ;
:%^VowRaise NEW-EVEN-SYLL-PLPROSPXSUF_ˮмана ;

LEXICON N_ҢУВО  !!≈ * __@CODE@__ ңумʼ:ңум 25 ProsSg -(м)на
!! Yaml: __yam, ngumhTS__
! /total=3/
! ңум’ ŋum     ңумд’ ŋumt°h    ңувˮ ŋuw°q      ңуво ŋuwo
:%{йнңъʼØ%} NEW-ODD-SYLL-NO-VOWEL-CHANGE-I2E ;
!EVEN
:%{йнңъʼØ%} NEW-AFF-2CENTERS-PRED-NOM_Дваˮ ;
:%{йнңъʼØ%} NEW-AFF-3CENTERS-EQU_Дремʼ ;
:%{йнңъʼØ%} NEW-AFF-2CENTERS-CLOSED-PRED-ACC/GEN_Дамда ;
:%{йнңъʼØ%} NEW-ODD-SYLL-SGSCHWA-VARIANT-STEMS-PRED-ACC/GEN/NOM_дами ;
:%{йнңъʼØ%} NEW-AFF-2CENTERS-CLOSED-PRED-ACC/GEN_Дмда ;
:%{йнңъʼØ%} NEW-ODD-SYLL-SGSCHWA-VARIANT-STEMS-PRED-ACC/GEN/NOM_дми ;
:%{йнңъʼØ%} NEW-ODD-SYLL-DU-NOM_Кʼ ;
:%{йнңъʼØ%} NEW-ODD-SYLL-SG-LOC_Кана ;
:%{йнңъʼØ%} NEW-ODD-SYLL-SG-LOC_Кна ;
:%{йнңъʼØ%} NEW-SG-PROS_вна ;
:%{йнңъʼØ%} NEW-ODD-SYLL-SGSTEMS-LESS-SCHWA-VARIANTS ;
:%^MLenition%>о NEW-ODD-SYLL-PLVOWELVARIANTS-LESS-PROS ;
:%^MLenition%>о NEW-EVEN-SYLL-PLPROSPXSUF_ˮмана ;

LEXICON N_НЮБЕ  !!≈ * __@CODE@__ нюмʼ: 26  ProsSg -(м)на
! /total=0/
! нюм’ nyum    нюмд’ nyumt°h   нювˮ nyuw°q     нюбе nyubye
:%{нңʼØ%} NEW-ODD-SYLL-NO-VOWEL-CHANGE-I2E ;
!EVEN
: NEW-AFF-2CENTERS-PRED-NOM_Даваˮ ;
: NEW-AFF-3CENTERS-EQU_Даремʼ ;
: NEW-AFF-2CENTERS-PRED-NOM_Дваˮ ;
: NEW-AFF-3CENTERS-EQU_Дремʼ ;
:%{нңʼØ%} NEW-ODD-SYLL-SGSCHWA-VARIANT-STEMS-PRED-ACC/GEN/NOM_дами ;
:%{нңʼØ%} NEW-ODD-SYLL-SGSCHWA-VARIANT-STEMS-PRED-ACC/GEN/NOM_дми ;
:%{нңʼØ%} NEW-ODD-SYLL-DU-NOM_Каʼ ;
:%{нңʼØ%} NEW-EVEN-SYLL-SG-LOC_Кана ;
:%{нңʼØ%} NEW-SG-PROS_вна ;
:%{нңʼØ%} NEW-ODD-SYLL-SGSTEMS-LESS-SCHWA-VARIANTS ;
:%^MLenition NEW-ODD-SYLL-PLVOWELVARIANTS-LESS-PROS ;
:%^MLenition%>е NEW-EVEN-SYLL-PLPROSPXSUF_ˮмана ;

LEXICON N_МУНО  !!≈ * __@CODE@__ муʼ:му 27  ProsSg -мна
! н /total=2/
! му’(н) múh	мунд’ múnt°h	мунˮ mún°q	муно múno
!:%{нңʼØ%} NMN_МУНО ;
:%{нңʼØ%} NEW-ODD-SYLL-NO-VOWEL-CHANGE-I2E ;
! +Pl+Nom +Abs
! +Sg+Acc, +Sg+Gen, +Sg+Nom,
! +Nom+Der/Cop+Ind+Aor+ScSg3
! +Nom+Der/Cop+Ind+Aor+ScPl3
!:%{нңʼØ%} NEW-ODD-SYLL-SGSCHWA-VARIANT-STEMS ;
:%{нңʼØ%} NEW-AFF-2CENTERS-PRED-NOM_Дваˮ ;
:%{нңʼØ%} NEW-AFF-3CENTERS-EQU_Дремʼ ;
:%{нңʼØ%} NEW-AFF-2CENTERS-CLOSED-PRED-ACC/GEN_Дамда ;
:%{нңʼØ%} NEW-ODD-SYLL-SGSCHWA-VARIANT-STEMS-PRED-ACC/GEN/NOM_дами ;
:%{нңʼØ%} NEW-AFF-2CENTERS-CLOSED-PRED-ACC/GEN_Дмда ;
:%{нңʼØ%} NEW-ODD-SYLL-SGSCHWA-VARIANT-STEMS-PRED-ACC/GEN/NOM_дми ;
:%{нңʼØ%} NEW-ODD-SYLL-DU-NOM_Кʼ ;
:%{нңʼØ%} NEW-ODD-SYLL-SG-LOC_Кана ;
:%{нңʼØ%} NEW-ODD-SYLL-SG-LOC_Кна ;
:%{нңʼØ%} NEW-SG-PROS_вна ;
:%{нңʼØ%} NEW-ODD-SYLL-SGSTEMS-LESS-SCHWA-VARIANTS ;
:но NEW-ODD-SYLL-PLVOWELVARIANTS-LESS-PROS ;
:но NEW-EVEN-SYLL-PLPROSPXSUF_ˮмана ;

LEXICON N_ПОЁ  !!≈ * __@CODE@__ поʼ:по 28  ProsSg -мна
!! Yaml: __poyo__
! ң /total=2/
! по’(ң) poh	понд’ pont°h	пойˮ poy°q	поё poyo
! Sg+Acc+Px2 ja Px3 assimilation -нмд- > -нд-
:%{йнңъʼØ%} NEW-ODD-SYLL-NO-VOWEL-CHANGE-I2E ;
!EVEN
: NEW-AFF-2CENTERS-PRED-NOM_Даваˮ ;
: NEW-AFF-3CENTERS-EQU_Даремʼ ;
: NEW-AFF-2CENTERS-PRED-NOM_Дваˮ ;
: NEW-AFF-3CENTERS-EQU_Дремʼ ;
:%{йнңъʼØ%} NEW-ODD-SYLL-SGSCHWA-VARIANT-STEMS-PRED-ACC/GEN/NOM_дами ;
:%{йнңъʼØ%} NEW-ODD-SYLL-SGSCHWA-VARIANT-STEMS-PRED-ACC/GEN/NOM_дми ;
:%{йнңъʼØ%} NEW-ODD-SYLL-DU-NOM_Каʼ ;
:%{йнңъʼØ%} NEW-EVEN-SYLL-SG-LOC_Кана ;
:%{йнңъʼØ%} NEW-SG-PROS_вна ;
:%{йнңъʼØ%} NEW-ODD-SYLL-SGSTEMS-LESS-SCHWA-VARIANTS ;
:ё NEW-ODD-SYLL-PLVOWELVARIANTS-LESS-PROS ;
:ё NEW-EVEN-SYLL-PLPROSPXSUF_ˮмана ;
!:й PLNOMSUF ;

LEXICON N_ВЫҢО  !!≈ * __@CODE@__ выʼ:вы 29  ProsSg -мна /-мана
! ң /total=16/
! вы’(ң) wíh	вы̄нд’ wínt°h	выˮ wí°q	выңо wíŋo
 NMN_ВЫҢО ;

LEXICON NMN_ВЫҢО
:%{йнңъʼØ%} NEW-ODD-SYLL-NO-VOWEL-CHANGE-I2E ;
!EVEN
:%{йнңъʼØ%} NEW-AFF-2CENTERS-PRED-NOM_Даваˮ ;
:%{йнңъʼØ%} NEW-AFF-3CENTERS-EQU_Даремʼ ;
:%{йнңъʼØ%} NEW-AFF-2CENTERS-PRED-NOM_Дваˮ ;
:%{йнңъʼØ%} NEW-AFF-3CENTERS-EQU_Дремʼ ;
:%{йнңъʼØ%} NEW-AFF-2CENTERS-CLOSED-PRED-ACC/GEN_Дамда ;
:%{йнңъʼØ%} NEW-ODD-SYLL-SGSCHWA-VARIANT-STEMS-PRED-ACC/GEN/NOM_дами ;
:%{йнңъʼØ%} NEW-AFF-2CENTERS-CLOSED-PRED-ACC/GEN_Дмда ;
:%{йнңъʼØ%} NEW-ODD-SYLL-SGSCHWA-VARIANT-STEMS-PRED-ACC/GEN/NOM_дми ;
:%{йнңъʼØ%} NEW-ODD-SYLL-DU-NOM_Каʼ ;
:%{йнңъʼØ%} NEW-EVEN-SYLL-SG-LOC_Кана ;
:%{йнңъʼØ%} NEW-SG-PROS_вна ;
:%{йнңъʼØ%} NEW-ODD-SYLL-SGSTEMS-LESS-SCHWA-VARIANTS ;
:ңо NEW-ODD-SYLL-PLVOWELVARIANTS-LESS-PROS ;
:ңо NEW-EVEN-SYLL-PLPROSPXSUF_ˮмана ;

LEXICON N_ИЛЪЕ  !!≈ * __@CODE@__ илʼ:ил 30   ProsSg -мана
!! Yaml: __ilje__
! ң /total=13/
! ил’(ң) yil°h	илӑнд’ yilənt°h	илаˮ yilə°q	илъе yil°ye
:°%{йнңъʼØ%} NEW-ODD-SYLL-NO-VOWEL-CHANGE-I2E ;
:°%{йнңъʼØ%} NEW-AFF-3CENTERS-EQU_Даремʼ ;
:°%{йнңъʼØ%} NEW-AFF-2CENTERS-PRED-NOM_Даваˮ ;
:а%{йнңъʼØ%} NEW-AFF-3CENTERS-EQU_Даремʼ ;
:а%{йнңъʼØ%} NEW-AFF-2CENTERS-PRED-NOM_Даваˮ ;
! +Equ, +Equ+Lat
! +Pred+Acc+PxPl1
! +Pred+Nom+Px{Du2|Pl1|Pl2}
:°%{йнңъʼØ%} NEW-AFF-2CENTERS-CLOSED-PRED-ACC/GEN_Дамда ;
:°%{йнңъʼØ%} NEW-ODD-SYLL-SGSCHWA-VARIANT-STEMS-PRED-ACC/GEN/NOM_дами ;
:а%{йнңъʼØ%} NEW-AFF-2CENTERS-CLOSED-PRED-ACC/GEN_Дамда ;
:а%{йнңъʼØ%} NEW-ODD-SYLL-SGSCHWA-VARIANT-STEMS-PRED-ACC/GEN/NOM_дами ;
! +Pred+Acc+PxSg1+Use/SpellNoSugg, PxDu1, PxPl.
! +Pred+Gen+PxSg1+Use/SpellNoSugg, PxDu1, PxPl.
! +Pred+Nom+PxSg1+Use/SpellNoSugg, +PxSg3, PxDu. PxPl.
:°%{йнңъʼØ%} NEW-ODD-SYLL-DU-NOM_Кʼ ;
! +Du{+Acc|+Gen|+Nom}
! +Pl+Dat, +Nom+Der/Cop+Ind+Aor+ScDu3, +Nom+Der/Cop+Ind+Prt1+ScDu3
! +Pl+Dat+PxSg{1|2}
! +Sg+Dat{+PxSg{1|2|3}|+PxDu{2|3}|+PxPl{2|3}}
! +Pl+Abl; +Sg+Abl
! +Sg+Acc+PxSg2, +PxDu1
! +Sg+Gen{+PxDu1|+PxPl1|+PxSg1+Use/SpellNoSugg|+PxSg2}
! +Sg+Nom+PxDu1
:ң NEW-EVEN-SYLL-SG-LOC_Кана ;
:°%{йнңъʼØ%} NEW-SG-PROS_мана ;
:°%{йнңъʼØ%} NEW-ODD-SYLL-SGSTEMS-LESS-SCHWA-VARIANTS ;
:а%{йнңъʼØ%} NEW-ODD-SYLL-SGSTEMS-LESS-SCHWA-VARIANTS ;
! +Sg+Acc{+PxDu1|+PxPl1}
! +Sg+Gen+PxDu1
! +Sg+Nom{PxDu1||PxDu3|+PxPl1|+PxPl3|+PxSg3}
! +Nom+Der/Cop+Ind+{+Aor|+Prt1}+Sc{Du|Pl}{1|2}
! +Nom+Der/Cop+Ind+Prt1+Sc{Sg1|Sg2}
! +Sg+Nom{X}+Der/Cop+Ind{Y}+ScSg3
! {X}= +PxSg3, +PxDu1, +PxDu3, +PxPl1, +PxPl3 
! {Y}= +Aor, +Prt1
! +Tra
:ъе NEW-ODD-SYLL-PLVOWELVARIANTS-LESS-PROS ;
:ъе NEW-ODD-SYLL-PLPROSPXSUF_ˮмна ;
