src/fst/stems/nouns.lexc
LEXICON nouns
вадарэ+N:вадарэ N_ЯКЫ  "suojatti" ;
вадецо+N:вадецо N_ҢАНУ  "keskustelun aihe" ;
валэмʼ+N:валэм N_ҢУВО  "lupaus" ;
варңэ+N:варңэ N_ЯКЫ  "varis" ;
ваторабцо+N:ваторабцо N_ҢАНУ  "lupaus" ;
вачко+N:очко N_ҢАНУ-RUS  "piste" ;
вомдарабцо+N:вомдарабцо N_ҢАНУ  "syy" ;
выʼ+N:вы N_ВЫҢО  "tundra" ;
вэʼ+N:вэ N_МУНО  "koira" ;
вэсако+N:вэсако N_ҢАНУ  "ukko" ;
енабцо+N:енабцо N_ҢАНУ  "kouristus" ;
есʼ+N:ес N_ВЫҢО  "ansa" ;
илʼ+N:ил N_ИЛЪЕ  "elämä" ;
ирико+N:ирико N_ҢАНУ  "ukko" ;
ирикэ+N:ирикэ N_ЯКЫ  "isoisä" ;
иңгыемʼ+N:иңгыем N_ҢУВО  "rakeinen lumi" ;
кино+N:кино N_ҢАНУ-RUS  "elokuvateatteri" ;
латабцо+N:латабцо N_ҢАНУ  "leveälehtinen myrkyllinen kasvi" ;
лекарцо+N:лекарцо N_ҢАНУ  "lääke" ;
лорцэ+N:лорцэ N_ЯКЫ  "kahlaaja" ;
лорцэ+N:лорцэ N_ЯКЫ  "yksinäinen ruohomätäs kummulla" ;
луху+N:луху N_ҢАНУ  "kirppu" ;
лярцо+N:лярцо N_ҢАНУ  "hämähäkki" ;
мансако+N:мансако N_ҢАНУ  "pieni pensas" ;
маяʼ+N:мая N_ВЫҢО  "hätä" ;
мохокабцо+N:мохокабцо N_ҢАНУ  "tukahduksen syy" ;
муʼ+N:му N_МУНО  "ääni" ;
мыʼ+N:мы N_МУНО  "vatsa" ;
мымʼ+N:мым N_ҢУВО  "hyötyesine" ;
мядеко+N:мядеко N_ҢАНУ  "pieni kota" ;
мяроʼ+N:мяро N_ВЫҢО  "ihmisen kuolinpaikkaan pystytetty pieni kota" ;
надʼ+N:над N_ВЫҢО  "räkä" ;
надамʼ+N:надам N_ҢУВО  "räkä" ;
нанʼ+N:нан N_ВЫҢО  "nilja" ;
нанамʼ+N:нанам N_ҢУВО  "kalan lima" ;
нарадабцо+N:нарадабцо N_ҢАНУ  "limakalvo" ;
нароʼ+N:наро N_ВЫҢО  "reen turkisistuin" ;
нинзиʼ+N:нинзи N_ВЫҢО  "kitalaki" ;
нирцьʼ+N:нирць N_ИЛЪЕ  "kulmakarva" ;
нойко+N:нойко N_ҢАНУ  "naisten verkasta päällysvaate" ;
нумʼ+N:нум N_ҢУВО  "taivas" ;
нылʼ+N:ныл N_ВЫҢО  "lepo" ;
нюрцямʼ+N:нюрцямʼ N_НЮБЕ  "huvi" ;
няʼ+N:ня N_ВЫҢО  "suu" ;
нянамʼ+N:нянам N_ҢУВО  "rukous" ;
нянко+N:нянко N_ҢАНУ  "maha" ;
няркнабцьʼ+N:няркнабць N_ИЛЪЕ  "huoli" ;
няхараʼ+N:няхара N_ВЫҢО  "kolmevuotias poro" ;
павэ+N:павэ N_ЯКЫ  "takaraivo" ;
панытабцо+N:панытабцо N_ҢАНУ  "pukeutumistapa" ;
парасьʼ+N:парась N_ИЛЪЕ  "sika" ;
пареʼ+N:паре N_ВЫҢО  "paaluilla seisova aitta" ;
пареʼ+N:паря N_ВЫҢО  "paaluilla seisova aitta" ;
парнэ+N:парнэ N_ЯКЫ  "noita" ;
парэʼ+N:парэ N_ВЫҢО  "kaira" ;
пеʼ+N:пе N_ИЛЪЕ  "kämmen" ;
пибтяʼ+N:пибтя N_ВЫҢО  "alahuuli" ;
пибтяʼ+N:пибти N_ВЫҢО  "alahuuli" ;
пирявко+N:пирявко N_ҢАНУ  "naru" ;
письмо+N:письмо N_ҢАНУ-RUS  "kirje" ;
поʼ+N:по N_ПОЁ  "väli" ;
пудо+N:пуду N_ҢАНУ  "selkäydin" ;
путко+N:путко N_ҢАНУ  "suljettu kämmen (leikissä)" ;
пыңга+N:пыңгэ N_ЯКЫ  "keinu" ;
пяцяʼ+N:пяця N_ВЫҢО  "reiällä puupala reessä mistä valjaat menevät läpi" ;
саˮлако+N:саˮлако N_ҢАНУ  "tyhmyri" ;
саңгомʼ+N:саңгом N_ҢУВО  "paino" ;
саңгомʼ+N:саңгум N_ҢУВО  "paino" ;
сиʼ+N:си N_ИЛЪЕ  "kodan takaosa (pyhä alue)" ;
сиʼ+N:си N_ИЛЪЕ  "(poro)???" ;
сиʼ+N:си N_ИЛЪЕ  "kansi" ;
сиңгэ+N:сиңгэ N_ЯКЫ  "keripukki" ;
суˮляко+N:суˮляко N_ҢАНУ  "vasikka" ;
сэдоʼ+N:сэдо N_ВЫҢО  "pisto" ;
сэремʼ+N:сэрем N_ҢУВО  "routa" ;
сэхэдабцо+N:сэхэдабцо N_ҢАНУ  "vihan syy" ;
сюʼ+N:сю N_ВЫҢО  "napa" ;
сянэ+N:сянэ N_ЯКЫ  "pelinappula" ;
сято+N:сято N_ҢАНУ  "kasvattina oleva turkiseläin" ;
таʼ+N:та N_ВЫҢО  "kesä" ;
тадэʼ+N:тадэ N_ВЫҢО  "ruoanpala hampaiden välissä" ;
тарабцо+N:тарабцо N_ҢАНУ  "tanssi" ;
тоʼ+N:то N_ВЫҢО  "huopa" ;
тохондабцо+N:тохондабцо N_ҢАНУ  "iso kärpänen" ;
тукэ+N:тукэ N_ЯКЫ  "hajuvesi" ;
тумбэ+N:тумбэ N_ЯКЫ  "piikivi" ;
туңэсяʼ+N:туңэся N_ВЫҢО  "lamppu" ;
тынзяʼ+N:тынзя N_ВЫҢО  "suopunki" ;
тырцэʼ+N:тырцу N_ВЫҢО  "kiiski" ;
тэʼ+N:тэ N_МУНО  "jänne" ;
тэдабцо+N:тэдабцо N_ҢАНУ  "kiroilu" ;
тэцяʼ+N:тэця N_ВЫҢО  "pyyhe" ;
хабейʼ+N:хабей N_ИЛЪЕ  "hanttinainen" ;
хадакэ+N:хадакэ N_ЯКЫ  "isoäiti" ;
хадакэ+N:хакэ N_ЯКЫ  "isoäiti" ;
хадо+N:хадо N_ҢАНУ  "laidun" ;
хадёʼ+N:хадё N_ВЫҢО  "vahinko" ;
халцоˮлы+N:халцоˮлэ N_ЯКЫ  "kaareke eturivin poron hihnassa jonka kautta vedetään hihnat" ;
хамдяʼ+N:хамдя N_ВЫҢО  "orja" ;
ханзо+N:ханзо N_ҢАНУ  "viileys" ;
харна+N:харңэ N_ЯКЫ  "korppi" ;
хато+N:хато N_ҢАНУ  "matala paikka isossa vesistössä" ;
хоˮниʼ+N:хоˮни N_ВЫҢО  "tanko kojassa makodan vieressä" ;
хорбко+N:хорбко N_ҢАНУ  "laatikko" ;
худяʼ+N:худя N_ВЫҢО  "mälvi" ;
хутийко+N:хутийко N_ҢАНУ  "korkea ruoho" ;
хынумʼ+N:хынум N_ҢУВО  "rukous" ;
хынумʼ+N:хэнум N_ҢУВО  "rukous" ;
хэʼ+N:хэ N_ВЫҢО  "ukkosenjylinä" ;
хэмʼ+N:хэм N_ҢУВО  "veri" ;
юдэ+N:юдэ N_ЯКЫ  "unnenäkö" ;
яба+N:ябэ N_ЯКЫ  "este oven edessä" ;
ябебцо+N:ябебцо N_ҢАНУ  "humala" ;
якэ+N:якэ N_ЯКЫ  "savu" ;
ямʼ+N:ям N_ҢУВО  "meri" ;
ямбоʼ+N:ямбо N_ПОЁ  "etäisyys" ;
ярако+N:ярако N_ҢАНУ  "kauha" ;
яңэсьʼ+N:яңэсь N_ВЫҢО  "niinisäkki" ;
ёмзяʼ+N:ёмзя N_ВЫҢО  "lumisade" ;
ёнэ+N:ёнэ N_ЯКЫ  "keskipaikka" ;
ңаворабцо+N:ңаворабцо N_ҢАНУ  "syömistyyli" ;
ңарвэй+N:ңарвэ N_ЯКЫ  "kengänkärki" ;
ңарңоʼ+N:ңарңо N_МУНО  "nenärusto" ;
ңахаʼ+N:ңаха N_ВЫҢО  "peukalolihas" ;
ңумʼ+N:ңум N_ҢУВО  "ruoho" ;
ңухуко+N:уко N_ҢАНУ  "nukke" ;
ңынеʼ+N:ңыне N_ВЫҢО  "alanko" ;
ңэмоʼ+N:ңэмо N_ВЫҢО  "ulkonäkö" ;
ңэсяʼ+N:ңэся N_ВЫҢО  "säkki" ;
